臺灣士林地方法院民事裁定
111年度消債更字第17號
債  務  人  朱芷鈴即朱秋菊




代  理  人  吳鏡瑜律師（法扶律師）
上列當事人聲請更生事件，本院裁定如下：
    主  文
債務人朱芷鈴即朱秋菊自中華民國一百一十一年六月十日十七時
起開始更生程序。
命司法事務官進行本件更生程序。
    理  由
一、按協商或調解成立者，債務人不得聲請更生或清算。但因不
    可歸責於己之事由，致履行有困難者，不在此限，消費者債
    務清理條例第151條第7項定有明文。次按，債務人不能清償
    債務或有不能清償之虞，且無擔保或無優先權之本金及利息
    債務總額未逾新臺幣（下同）1,200萬元者，於法院裁定開
    始清算程序或宣告破產前，得向法院聲請更生，觀諸同條例
    第3條、第42條第1項規定自明。又法院開始更生程序之裁定
    ，應載明其年、月、日、時，並即時發生效力。法院開始更
    生程序後，得命司法事務官進行更生程序，必要時得選任律
    師、會計師或其他適當之自然人或法人一人為監督人或管理
    人，復為同條例第45條第1項、第16條所明定。
二、聲請意旨略以：伊有不能清償債務之情事，前曾向最大債權
    金融機構即台新國際商業銀行股份有限公司請求債務協商，
    於民國95年4月間協商成立，協商條件為每月清償2萬7,647
    元，惟伊可處分所得扣除協商方案應清償之金額後，已無法
    支應必要生活費用，以致履行有困難而毀諾。故伊確係因不
    可歸責於己之事由，致履行協商條件有困難，且伊無擔保或
    無優先權之本金及利息債務總額未逾1,200萬元，復未經法
    院裁定開始清算程序或宣告破產，爰依法聲請更生等語。
三、經查，債務人所主張之上開事實，有債務人現戶全戶戶籍謄
    本（見本院卷第40頁至第42頁）、財團法人金融聯合徵信中
    心當事人綜合信用報告之債務清理條例前置協商專用債權人
    清冊（見本院卷第16頁至第21頁）、107至109年度綜合所得
    稅各類所得資料清單（見本院卷第28頁至第32頁）、全國財
    產稅總歸戶財產查詢清單（見本院卷第26頁）、協議書及無
    擔保債務還款計劃（見本院卷第90頁、第94頁至第96頁）、
    金融機構及郵局之存摺資料及交易明細（見本院卷第110頁
    至第139頁、第264頁至第265頁）、中華民國人壽保險商業
    同業公會投保查詢資料（見本院卷第150頁至第152頁）、新
    光人壽保險股份有限公司111年4月13日民事陳報狀及附件（
    見本院卷第274頁至第276頁）、富邦人壽保險股份有限公司
    111年4月28日陳報狀及附件（見本院卷第282頁至第284頁）
    、證明書（見本院卷第86頁）、勞工保險被保險人投保資料
    表及明細（見本院卷第230頁至第231頁）、房屋租賃契約書
    （見本院卷第234頁至第238頁）、債務人雙親之107至109年
    度綜合所得稅各類所得資料清單及全國財產稅總歸戶財產查
    詢清單（見本院卷第246頁至第260頁）等為證，核閱屬實。
    是債務人目前從事剪髮工作，平均每月薪資約3萬1,432元，
    此有證明書在卷可佐（見本院卷第86頁），扣除前開協商款
    2萬7,647元後，顯已無法支應個人必要生活費用2萬550元（
    見本院卷第22頁至第23頁），其主張其有不可歸責於己之事
    由，致履行協商條件有困難，當屬實在。又債務人名下尚有
    9份有效保單，保單經計算之解約金分別為7,583元、2,384
    元、72元、975元、756元、8萬4,376元、2萬6,092元、2萬6
    ,092元、1萬3,139元，業經新光人壽保險股份有限公司、富
    邦人壽保險股份有限公司陳報在卷（見本院卷第274頁至第2
    76頁、第282頁至第284頁）。惟債務人負擔之債務依債權人
    清冊所載199萬8,134元（見本院卷第24頁至第25頁），以其
    自陳每月可清償3,500元（見本院卷第102頁）計算，至少需
    約48年（計算式：1,998,134÷3,500÷12≒48），始能清償完
    畢，應認其已不能清償債務。此外，債務人無擔保或無優先
    權之債務總額未逾1,200萬元，且無同條例第6條第3項、第8
    條或第46條各款所定駁回更生聲請之事由存在，則債務人聲
    請更生，應屬有據。揆諸首開說明，應予開始更生程序，並
    命司法事務官進行本件更生程序。
四、爰裁定如主文。
中　　華　　民　　國　　111 　年　　6 　　月　　10　　日
                  民事第三庭  法  官  劉育琳  
以上正本係照原本作成。
本件裁定不得抗告。　　　
中　　華　　民　　國　　111 　年　　6 　　月　　10　　日
                              書記官  邱勃英